臺灣臺中地方法院刑事判決　　　　　　　95年度易字第3350號
公　訴　人　臺灣臺中地方法院檢察署檢察官
被　　　告　丁○○
上列被告因竊盜案件，經檢察官提起公訴（95年度偵字第14118號）
，本院判決如下：
    主    文
丁○○連續於夜間侵入住宅竊盜，累犯，處有期徒刑壹年。
    事    實
一、丁○○曾因公共危險案件，經本院以92年度豐交簡字第434
    號判處有期徒刑3月確定，甫於93年5月3日易科罰金執行完
    畢。猶不知悔改，復基於意圖為自己不法所有之概括犯意，
    連續於下列時、地為竊盜行為：(一)、95年5月16日凌晨1時30
    分許，自其位於臺中縣大雅鄉○○路310之2號4樓A室之租屋
    處，攀爬陽台外廣告看板之架子，進入同棟大樓5樓A室之陽
    台後，並徒手推開陽台上未上鎖之門侵入屋內，竊取乙○○
    所有之皮包2只（內有新台幣下同11,000元現金、身分證、
    健保卡、機車行照各1紙、銀行金融卡4張及郵局存摺1本等
    物）。(二)、95年5月30日晚間10時許，再自其位於臺中縣大
    雅鄉○○路310之2號4樓A室之租屋處，攀爬陽台外之欄杆，
    進入隔壁31 0之1號4樓A室之陽台後，並徒手推開陽台上未
    上鎖之門侵入屋內，竊取甲○○所有之身分證、信用卡各1
    紙、西門子牌行動電話及勞斯丹頓牌手錶各1只等物得手。
    丁○○竊得前開物品後，將現金11000元、行動電話及手錶
    各1只等留供自己用，其餘證件則丟棄於臺中縣大雅鄉城市
    水棧汽車旅館後方之排水溝內。嗣於95年6月4日下午，丁○○租屋處之房東江美珠至該處視察丁○○、丙○○夫婦搬遷
    情形時，適該處之房門未關，江美珠發現屋內放有甲○○失
    竊之行動電話及手錶等物，經甲○○確認無誤後，遂報警處
    理而查獲丁○○。
二、案經臺中縣警察局豐原分局報告臺灣臺中地方法院檢察署檢
    察官偵查起訴。
    理    由
壹、證據能力方面：
    按簡式審判程序之證據調查，不受刑事訴訟法第159條第1項
    規定之限制，刑事訴訟法第273條之2定有明文。此乃因簡式
    審判程序，貴在審判程序之簡省便捷，故調查證據之程序宜
    由審判長便宜行事，以適當之方法行之即可；又因被告對於
    犯罪事實並不爭執，可認定被告亦無行使反對詰問權之意，
    因此有關傳聞證據之證據能力限制規定無庸予以適用。經查
    ，本件證人甲○○、乙○○、江美珠、丙○○於警詢中所為
    之陳述，雖均為審判外之證言，惟本件訴訟係適用簡式審判
    程序，有審判筆錄在卷可稽，是依前開說明，其等於警詢時
    中所為之證言，自均得作為認定事實之證據，先予敘明。
貳、實體方面：
一、上開犯罪事實業據被告坦承不諱（警卷第4頁、本院卷第58
    頁、第76頁），核與證人甲○○、乙○○、江美珠、丙○○
    於警詢時證述之情節相符（警卷第7至16頁），並有贓物認
    領保管單1紙及照片7紙在卷可稽（見警卷第21至24頁），足
    徵被告之自白與事實相符，本件事證明確，被告之竊盜犯行
    ，應堪認定。
二、論罪科刑：
(一)、被告行為後，刑法業於94年1月7日修正，同年2月2日公布，
    於95年7月1日施行。按行為後法律有變更者，適用行為時之
    法律，但行為後之法律有利於行為人者，適用最有利於行為
    人之法律，修正後即現行刑法第2條第1項定有明文。又按比
    較新舊法，應就罪刑有關之共犯、未遂犯、想像競合犯、牽
    連犯、連續犯、結合犯，以及累犯加重、自首減輕暨其他法
    定加減原因（如身分加減）與加減例等一切情形，綜其全部
    罪刑之結果而為比較，此有最高法院95年5 月23日第八次刑
    庭會議決議第一、(四)則可資參照：
１、被告行為後新法業已刪除連續犯之規定，此刪除雖非犯罪構
    成要件之變更，但顯已影響行為人刑罰之法律效果，自屬法
    律有變更，依新法第2條第1項規定，比較新、舊法結果，仍
    應適用較有利於被告之行為時法律即舊法論以連續犯（最高
    法院95年第8次刑事庭會議決議參照）。
２、被告因公共危險案件，經本院以92年度豐交簡字第434號判
    處有期徒刑3月確定之事實，有臺灣臺中地方法院檢察署刑
    案資料查註紀錄表、臺灣高等法院被告前案紀錄表在卷足憑
    ，其於5年以內故意再犯本件有期徒刑以上之罪，不論依修
    正前之刑法第47條，或修正後之刑法第47條第1項之規定，
    均構成累犯，對被告而言並無有利或不利之情形，自不生新
    舊法比較之問題，依刑法第2條第1項前段規定，應逕依修正
    前之刑法第47條，論以累犯，並加重其刑。
３、綜上所述，經本院綜合比較結果，修正後刑法之規定並非較
    有利於被告，參酌修正後刑法第2條第1項前段、但書規定之
    「從舊從輕」原則，本案應適用修正前前揭刑法規定為法條
    適用之依據。
二、本件被告於夜間爬入陽臺內，再徒手打開未上鎖之陽台門侵
    入屋內行竊，核其所為，係犯刑法第321條第1項第1款之於
    夜間侵入住宅竊盜罪。被告上開2次竊盜犯行，時間緊接，
    手法相同，觸犯構成要件同一之罪名，顯係基於概括犯意反
    覆為之，為連續犯，依修正前刑法第56條論以一罪，並加重
    其刑。又被告曾因公共危險案件，經本院以92年度豐交簡字
    第434號判處有期徒刑3月確定，甫於93年5月3日易科罰金執
    行完畢，有臺灣臺中地方法院檢察署刑案資料查註紀錄表、
    臺灣高等法院被告前案紀錄表各1紙附卷可稽，其於5年以內
    故意再犯本件有期徒刑之罪，為累犯，應依修正前刑法第47
    條之規定加重其刑，並遞加重之。爰審酌被告素行不佳，正
    值壯年，竟不思己身勞力賺取錢財，只圖不勞而獲，而犯本
    案竊盜犯行，於夜間侵入住宅竊盜，嚴重危害居住安全，且
    使被害人易陷於精神恐懼之中，惡性非輕，然念及被告坦承
    犯行，態度良好，尚有悔意等一切情狀，量處如主文所示之
    刑。公訴意旨僅求刑9月，本院認尚非妥適，併予敘明。
據上論斷，應依刑事訴訟法第273條之1第1項、第299條第1項前
段，刑法第2條第1項前段、（修正前）第56條、刑法第321條第1
項第1款、（修正前）第47條，判決如主文。
本案經檢察官林秀菊到庭執行職務。
中　　華　　民　　國　　96　　年　　1 　　月　　31　　日
                  刑事第四庭    法  官  柯雅惠
上正本證明與原本無異。
如不服本判決，應於送達後十日內向本院提出上訴狀（須附繕
本），上訴於台灣高等法院台中分院。
                                書記官  鍾小屏
中　　華　　民　　國　　96　　年　　1 　　月　　31　　日
附錄論罪科刑法條
刑法第321條：
犯竊盜罪而有左列情形之一者，處6月以上5年以下有期徒刑：
一、於夜間侵入住宅或有人居住之建築物、船艦，或隱匿其內而
    犯之者。
二、毀越門扇、牆垣或其他安全設備而犯之者。
三、攜帶兇器而犯之者。
四、結夥三人以上而犯之者。
五、乘火災、水災或其他災害之際而犯之者。
六、在車站、埠頭而犯之者。
前項之未遂犯罰之。
意圖為自己或第三人不法之所有，而竊取他人之動產者，為
竊盜罪，處五年以下有期徒刑、拘役或五百元以下罰金。
